# 请教陈老师，其他债权投资处置时，之前计提的减值准备如何处理？

提问人：wrlrt 时间：2019-07-02 09:42:39
陈老师好，其他债权投资计提减值的分录是 借：信用减值损失 贷：其他综合收益减值准备，那么在处置时是将其他综合收益减值准备转入投资收益？还是冲减信用减值损失？即会计分录是借：其他综合收益减值准备 贷：
投资收益 ？还是借：其他综合收益减值准备 贷：信用减值损失 ？

回答人：chenyiwei
此问题在准则应用指南中没有明确提及。个人理解应将差额计入 “投资收益——以公允价值计量且其变动计入其他综合收益的债务工具投资的处置损益”。

提问人：wrlrt 时间：2019-11-01 06:30:22
陈老师，那对于债权投资呢，债权投资到期兑付后，冲减原先计提的债权投资减值准备，贷方是计入 “投资收益”，还是冲 “信用减值损失-债权投资”
呢？期待老师回复。

回答人：chenyiwei
到期兑付时，是终止确认，而终止确认损益是赎回款项减去已扣减减值准备的账面价值，所有是贷记投资收益。